臺灣花蓮地方法院刑事判決　　　　　　　100年度易字第267號
公　訴　人　臺灣花蓮地方法院檢察署檢察官
被　　　告　高秀妹
上列被告因竊盜案件，經檢察官提起公訴（ 100年度偵字第1987
號），被告於準備程序中為有罪之陳述，經本院裁定改以簡式審
判程序，並判決如下：
    主      文
高秀妹犯刑法第三百二十一條第一項第一款之竊盜罪，共參罪，
均累犯，各處有期徒刑柒月。應執行有期徒刑壹年陸月。
    事      實
一、高秀妹於民國96年間，因違反臺灣地區及大陸地區人民關係
    條例案件，經本院以96年度花簡字366號判處有期徒刑4月確
    定，嗣經本院以97年度聲減字第8號裁定減刑為有期徒刑2月
    確定，於97年 4月15日易科罰金執行完畢。猶不知悔改，竟
    意圖為自己不法之所有，分別為下列行為：
(一)於100年4月14日上午11時許，以會客之名義，進入位在花蓮
    縣花蓮市○○路29號花蓮榮譽國民之家（下稱榮民之家），
    趁該處長青樓330室2號住戶李昌貴不在房間之際，竊取李昌
    貴置放在該室抽屜內之現金新臺幣（下同）38,000元，得逞
    後隨即離開。
(二)於100年4月14日上午11時許，見上開榮民之家長青樓330室1
    號住戶宗建生不在房間，乃進入該室竊取宗建生置放該室抽
    屜內之現金7,500元，得逞後離去。
(三)於100年4月14日中午12時許，見林烏增在上開榮民之家長青
    樓 328室內，乃入內攀談，趁林烏增不注意之際，竊取林烏
    增放在衣物中之皮夾，將其中 6,000元之現金取走，並將該
    皮夾丟棄在該室後離去，嗣為林烏增發覺，自後追趕將高秀
    妹攔下，高秀妹見狀遂將其所竊取之 6,000元交予林烏增後
    隨即逃離現場。
二、後高秀妹於100年4月14日下午，又以相同名義進入前揭榮民
    之家，然為榮民之家之工作人員發現，因而報警並循線查知
    上情。
三、案經花蓮縣警察局花蓮分局報請臺灣花蓮地方法院檢察署檢
    察官偵查起訴。
    理      由
壹、程序事項
    按被告以外之人於審判外之言詞或書面陳述，除法律有規定
    者外，不得作為證據；被告以外之人於審判外之陳述，雖不
    符前四條之規定，而經當事人於審判程序同意作為證據，法
    院審酌該言詞陳述或書面陳述作成時之情況，認為適當者，
    亦得為證據；當事人、代理人或辯護人於法院調查證據時，
    知有第159條第1項不得為證據之情形，而未於言詞辯論終結
    前聲明異議者，視為有前項之同意，刑事訴訟法第159條第1
    項、第159條之5第1項、第2項分別定有明文。查本案檢察官
    、被告高秀妹對本案之供述證據及文書證據之證據能力，均
    表示並不爭執，且迄於本案言詞辯論終結前亦均未再聲明異
    議，本院審酌上開言詞或書面陳述作成之情況，核無違法取
    證及證明力明顯過低之瑕疵，前開書證亦無刑事訴訟法第15
    9條之4規定顯有不可信之情況與不得作為證據之情形，是本
    案認定事實所引用本件卷證所有之證據，均認為有證據能力
    ，合先敘明。
貳、實體事項
一、上開犯罪事實，業據被告於偵訊及本院審理時均坦承不諱（
    見偵卷9-10頁、本院卷第26頁），核與證人即被害人李昌貴
    、宗建生、林烏增；證人即榮民之家工作人員林正東、藍茂
    芳、薛來發分別於警詢所證述之情節相符，並有指認照片、
    榮民之家訪客（來賓）登記簿、現場照片等附卷可稽，足認
    被告之自白與事實相符，堪信為真實。是本件事證已臻明確
    ，被告犯行洵堪認定，自應依法論科。
二、核被告所為，均係犯刑法第321條第 1項第1款之加重竊盜罪
    ，共 3罪。被告所犯上開各罪，犯意個別，行為及所侵害之
    法益互殊，自應分論併罰。又查被告於96年間，因違反臺灣
    地區及大陸地區人民關係條例案件，經本院以96年度花簡字
    366號判處有期徒刑4月確定，嗣經本院裁定減刑為有期徒刑
    2月確定，於97年4月15日易科罰金執行完畢等情，此有臺灣
    高等法院被告前案紀錄表 1份在卷可參，其受徒刑之執行完
    畢後， 5年以內故意再犯本件有期徒刑以上之各罪，均為累
    犯，均應依刑法第47條第 1項規定加重其刑。爰審酌被告國
    中畢業之智識程度，無業，不思正途獲取財物，各次犯行均
    以年長者作為犯罪之對象，行為之手段，所竊取物品之價值
    ，被害人所受之損害，及犯後坦承犯行，態度尚可等一切情
    狀，量處如主文所示之刑併定其應執行刑。
據上論斷，應依刑事訴訟法第284條之1、第273條之1第1項、第2
99條第 1項前段，刑法第321條第1項第1款、第51條第5款、第47
條第1項，判決如主文。
本案經檢察官陳玫琪到庭執行職務。
中    華    民    國   100    年    8     月    10    日
                  刑事第一庭    法  官  劉柏駿
以上正本證明與原本無異。
如不服本判決應於收受判決後10日內向本院提出上訴書狀，並應
敘述具體理由。其未敘述上訴理由者，應於上訴期間屆滿後20日
內向本院補提理由書(均須按他造當事人之人數附繕本)「切勿逕
送上級法院」。
中    華    民    國   100    年    8     月    10    日
                                書記官

附錄本案論罪科刑法條全文
刑法第321條
犯竊盜罪而有下列情形之一者，處六月以上、五年以下有期徒刑
，得併科新臺幣十萬元以下罰金：
一、侵入住宅或有人居住之建築物、船艦或隱匿其內而犯之者。
二、毀越門扇、牆垣或其他安全設備而犯之者。
三、攜帶兇器而犯之者。
四、結夥三人以上而犯之者。
五、乘火災、水災或其他災害之際而犯之者。
六、在車站、埠頭、航空站或其他供水、陸、空公眾運輸之舟、
    車、航空機內而犯之者。
前項之未遂犯罰之。